Inventaris van het archief van de familie Cousebant ca. 1400-1800
Nationaal Archief, Den Haag
- Vijfde Hoofdafdeling. Verzamelde stukken.
  - Genealogieën en stukken van familiebelang., I
    - Het geslacht Van Alckemade., C
      - Akten van fundatie van een vicarie ter ere van Sint Silvester op het Driekoningenaltaar in de Sint Pieterskerk te Leiden door Ysebrandus van Alckemade en diens broeder Gerardus van Oegstgeest. Afschrift, (ca. 1610)., 1460; 1045; 1 stuk
        Ysbrandus de Alkmade, filius Wilhelmi, oorkondt, dat de bisschop van Utrecht de fundatievan een vicarie in de Sint Pieterskerk te Leiden (Reg. no. 118) bekrachtigd heeft en dat de possessor een bedrag van 12 gouden Franse kronen per jaar uit zijn 11 jugera land te Oegstgeest zal ontvangen onder voorbehoud dat zijn tante Elisabeth de Alckemade mede hiervan het vruchtgebruik zal genieten.
        Afschrift van ca. 1610 door notaris Van Galen van een afschrift door notaris Adam Boon ( Inv. no. 1045 ).
      - Akte van verificatie van schout, burgemeesters, schepenen en regeerders van Leiden van een attestatie van religieusen uit het voormalige klooster van Poel buiten Leiden van 1589 over de verwantschap van Gerritgen van Rietwijck, eertijds mater van het convent, met Agatha van Alckemade, ten verzoeke van Jacob van Alckemade. Afschrift, 1679., 1602; 1046; 1 stuk
        Zie voor de akte van 1589 inv. no. 273
      - Aantekeningen van Johan Theodoor van Alckemade betreffende het kasteel Alckemade te Warmond, met afschrift van een akte van belening van 1284 door graaf Floris V van diens knaap Janne van Haarlem "vooren Aleijden sone" met een perceel land in de Haarlemmerhout, genoemd de Berckenrode., ca. 1675; 1047; 1 stuk
        Reg. no. 2
        2 1284 december 5.
        Florens, graaf van Holland, oorkondt, dat hij zijn knape Janne van Haerlem vooren Aleijden sone beleend heeft met een perceel land, genoemd de Berckenrode, gelegen bij de gasthuizen in de Hout te Haarlem en komende van Willem Terninc Bedolve.
        in Sct Niclaes avont.
        Afschrift van ca. 1675 ( Inv. no. 1047 ).
        Gedrukt: o.a. Van den Bergh, Oorkondenboek, no. 529
      - Wapenafbeeldingen van het geslacht Van Alckemade en aanverwante geslachten., ca. 1665; 1048; 1 omslag
        Betreft onder meer de geslachten Van Arckel, Van Egmond, De Glustelle en Van der Sare
    - Het geslacht Van Arckel., D
      - Genealogische aantekeningen betreffende het geslacht Van Arckel., ca. 1700; 1049; 2 stukken
        Eén der stukken is zwaar beschadigd
    - Het geslacht Van Berckenrode., E
      - Aantekeningen omtrent Sybrand van Berckenrode en diens kinderen., ca. 1625; 1050; 1 stuk
        Zie ook inv. no. 1069
    - Het geslacht Van Brederode., F
      - Kroniek van de Heren van Brederode door Johannes à Leydis, vanaf de schepping der mensheid tot ca. 1460, later voortgezet tot 1557. Met genealogieën van de Heren van Vianen, Egmond en Culemborch., (ca. 1560); 1051; 1 deel
        Het deel is in 1868 in bruikleen gegeven aan het Algemeen Rijksarchief, en berustte onder de Derde Afdeling, handschrift no. 26
        Zie voor nadere bijzonderheden het artikel van mej. E.H. Korvezee in het Ned. Archievenblad van 1939/1940
        Vgl. eveneens de uitgave van de Cronica illustrium dominorum de Brederueden in de Fontes Minores Medii Aevi door W. Jappe Alberts en C.A. Rutgers van 1957
      - Huwelijkscontract van Louise Christine, gravin van Solms, met Johan Wolphert, heer van Brederode. Afschrift, (ca. 1660)., 1637; 1052; 1 stuk
      - Holografisch testament van Johan Wolphert, heer van Brederode. Afschrift, (ca. 1660)., (1655); 1053; 1 stuk
        De testator overleed 3 september 1655
      - Holografisch testament van graaf Hendrik, heer van Brederode, oudste zoon van Johan Wolphert, heer van Brederode, en Louise Christine, gravin van Solms, opgemaakt te 's-Gravenhage. Afschrift, (ca. 1660)., 1657; 1054; 1 stuk
    - Het geslacht Van Broekhuysen., G
      - Akten en genealogische aantekeningen betreffende het geslacht Van Broekhuysen. Afschriften, (ca. 1620)., 1356-1553; 1055; 3 stukken
        Reg. no. 11 en no. 26
        Twee stukken zijn blijkens handschrift afgeschreven door mr. Adriaen van Hellemijs van Welle
        11 1356 februari 16.
        Johan van Arkel, bisschop van Utrecht, oorkondt ten overstaan van Ghisebrecht, heer van Abcoude en van Gaesbeke, Sweder, burggraaf van Montfoerde, Ghisebrecht van Starkenberch, Johan van Bloemensteijne, Jacob van Lichtenberch, ridders, en andere goede lieden, dat hij toegewezen heeft aan Henric van Broechusen het goed te Ghinckel, hetwelk deze gekocht had van vrouwe Heilwijch van Vijanen en haar echtgenoot heer Willam van Duvenvoerde, ten nadele van aanspraken van Zweder van Vijanen, onder voorbehoud van oudere rechten van Zweder.
        des dinxdaghes nae Sinte Valentijnsdach -- t'Utrecht.
        Afschrift van ca. 1620 ( Inv. no. 1055 ).
        26 1397 --
        Johan van Broeckhuijsen Florenssoon, knape, leenman van de domproost van Utrecht, oorkondt ten overstaan van zijn leenmannen Gerrit Vinck en Jacob Smit tot Derthuijsen en andere goede lieden, dat hij Dirck Wijnant beleend heeft met het goed te Derthuijsen, genoemd Out Broeckhuijsen en gelegen in het kerspel van Doorn, met Schevickhoven en Valckeneng met de daartoe behorende rechten en goederen, komende van zijn dochter Nelle van Broeckhuijsen met als voogd haar echtgenoot Steven van der Weijde, en eerder toebehorende aan Dirck van Broeckhuijsen als een rechte broederscheiding.
        des swoensdaechs.
    - Het geslacht Van Duivenvoorde, later Van Wassenaer., H
      - Rekest van Gijsbrecht van Duivenvoorde, heer van Obdam, aan Willem van Oranje om hem gratie te verlenen en uit zijn gevangenschap te ontslaan, met appointementen. Hierbij een rekest van zijn vader Jacob van Duivenvoorde en anderen ter ondersteuning van het eerste, (ca. 1573)., 1056; 2 stukken
        Reg. no. 447 en no. 448
        Gijsbrecht van Duivenvoorde had zich in 1573 bij Willem van Oranje gecompromitteerd vanwege zijn aandeel in de moord op de Delftse pastoor Cornelis Musius, vgl. Obreen blz. 126 en 127
        447 (1573).
        Ghysbrecht van Duvenvoorde, heer van Opdam, verzoekt aan de Prins van Oranje het banvonnis onder verbeurdverklaring van zijn goederen niet uit te spreken en hem uit zijn gevangenschap te ontslaan.
        Oorspr. ( Inv. no. 1056 ).
        Met appointementen van 2 en 3 november 1573. Deze vergunnen hem zich in een huis in Delft te vestigen
        448 (1573).
        Jacob van Duvenvoerden, heer van Waermondt, Jacob, heer van Wingaerden, Aerent, heer van Duvenvoerde, Jan van der Does, heer van Noirtwyck, Adriaen van Mathenes, Adriaen van Swieten, Adriaen van der Does, Ghysbrecht van Wingaerden, Cornelis van Wingaerden, Jaspaer van Poelgeest en Daniel van den Boetzelaer, heer van Meruwen, verzoeken aan de Prins van Oranje om Ghysbrecht van Duvenvoerde, heer van Opdam, gratie te verlenen en uit zijn gevangenschap te ontslaan.
      - Wapenboek van Johan Duivenvoorde., ca. 1580; 1057; 1 deel
        Johan van Duivenvoorde, heer van Warmond enz., geboren in 1547 als zoon van Jacob van Duivenvoorde en Henrica van Egmond van Merensteyn, huwde in 1590 Odilia van Valckenaer. Hij overleed omstreeks 1610 en staat bekend als de admiraal van Warmond
      - Album amicorum van Johan van Duivenvoorde., 1588-1595; 1058; 1 deel
        Het album bevat onder meer de handtekeningen van prins Maurits, stadhouder Willem Lodewijk, de graaf van Leicester en onderscheidene landsheren en edelen uit Holstein. Dit laatste is te verklaren uit het feit dat Johan van Duivenvoorde als ambassadeur van de Republiek gezantschapsreizen maakte naar Denemarken in de jaren 1588 en 1594
      - Ontwerp van een kwartierstaat, waarop slechts de kwartieren van Elisabeth Wassenaer, gehuwd met Floris Cousebant, zijn uitgewerkt., ca. 1800; 1059; 1 stuk
        Aannemelijk is, dat inv. no. 1056, 1057 en 1058 door haar huwelijk in het jaar 1763 aan het geslacht Cousebant zijn gekomen
    - Het geslacht Van Egmond., J
      - Huwelijkscontract van Otto van Egmond van Merenstein met Mechtelt Albout, gesloten te Haarlem., ca. 1430; 1060; 1 charter
        Reg. no. 75
        Gebruikt als omslag van een pachtboekje van Jan van Foreest, inv. no. 733. Door afsnijding is de datum verloren gegaan.
        Zie nader A.W.E. Dek: Genealogie der heren en graven van Egmond, blz. 83
        75 (ca. 1430).
        Schepenen van Haarlem oorkonden, dat Otte van Egmonde heren Aelbrechtsoen enerzijds en Mechtelt Gherit Alboutsdochter, geassisteerd met haar vader Gherit Albouts, anderzijds, huwelijksvoorwaarden hebben aangegaan.
        Oorspr. ( Inv. no. 733 /1060).
        Gebruikt als omslag voor een pachtboek van Jan van Foreest.
        Door gedeeltelijke afsnijding is de datum verloren gegaan.
        Zie verder omtrent Otto van Egmond, zoon van Aelbrecht van Egmond van Merenstein en Agnes van Beesde bij Dek: Genealogie der heren en graven van Egmond, blz. 83.
    - Het geslacht Van Foreest., K
      - Akte van keizer Lodewijk van Beieren door Mapheus Bergomensis van Foreest tot het aanstellen van notarissen met bijbehorende voorrechten. Extract, (ca. 1550). Latijn., 1330; 1061; 1 stuk
    - Het geslacht Gael., L
      - Genealogie van het geslacht Gael, 1574-1662., ca. 1750; 1062; 1 stuk
        Hieruit blijkt dat Aefge Gerbrants, echtgenote van Frederik Cousebant, hertrouwde met Nicolaes Gael Jacobsz.
    - Het geslacht Van der Goes., M
      - Stukken dienende tot bewijs voor de adellijke afstamming en het patriciaat van het geslacht Van der Goes. Afschriften, (ca. 1550-1675)., 1453-1647; 1063; 1 omslag
        Reg. no. 110 no. 121 no. 123 no. 128 no. 137 no. 141 no. 143 no. 144 no. 145 no. 148 no. 163 no. 218 no. 245 no. 277 no. 279 no. 307 no. 316 no. 338 no. 349 en no. 581
        Onbekend met welk doel en bij welke gelegenheid vervaardigd of bijeengebracht. Misschien heeft mr. Martinus van der Goes deze stukken verzameld
        110 1454 maart 30.
        Philips, hertog van Bourgongien enz., oorkondt, dat zijn raadsman Jan Ruijchrock als leengoed bezit een hofstede van 14 morgen, gelegen onder Rijswijck bij den Hage en genoemd de Werffue, alsmede 13 morgen land, gelegen op de Harnaase in 't Woud en door hem gekocht van Jan Pietersz. van der Goes.
        1453 --- naer den loop van onsen Hove.
        Extract van ca. 1650 uit het register Primo Libro Pricipium Caput Noorthollandt, fol. XLIIII ( Inv. no. 1063 ).
        Tevens nog twee extracten in voornoemd Inv. no. 1063.
        121 1462 januari 16.
        Philips enz. oorkondt ten overstaan van zijn raad en leenmannen van Holland en Zeeland, dat hij Pieter van der Goes Henricxsoon van der Goes beleend heeft met een tiende, gelegen bij de stad Goes in het ambacht van Cloetinge op Suijt-Bevelant, komende van wijlen zijn vader Henricx van der Goes als een Zeeuws leen.
        1461 na den lope van onsen Hove.
        Afschrift van ca. 1650 uit het register Et Finis capitulo Zeelandt, fol. 4 (Inv. no.).
        Met extracten van leenakten van 1495, 1562 en 1564 voor de nakomelingen van Pieter van der Goes.
        123 1462 september 29.
        Philips, hertog van Bourgonien enz., oorkondt, dat hij na advies van onder meer zijn rentmeester-generaal in Holland, Zeeland en Friesland, zijn stadhouder en het raadslid heer Pieter van der Goux, ridder, in erfpacht gegeven heeft aan de stad Tholen en het ambacht van Schakerloo het Botkensveer voor het bedrag van 13 pond Vlaams per jaar, alsmede de overige veren en veersteden in het Land van Tholen en het ambacht van Schakerloo voor het bedrag van 12 pond Vlaams per jaar ter begunstiging van de Tholense weekmarkt onder opheffing van het door hem ingestelde domaniale damgeld op de door de heer van Bergen aangelegde dijk door de Halsterse Weel, gelegen tussen het Land van Bergen en het eiland 's Heer Boudijnspolder.
        binnen onse stadt Brussel.
        Afschrift van ca. 1625 uit het Geluwe Register P., fol. CLXXIv. en CLXXII ( Inv. no. 1063 ).
        De oorkonde is overgezet uit de "France taele". Pieter van der Goes wordt hierin genoemd: "sieur Piere de Goux, chavallier".
        128 1470 december 6.
        Carel, hertog van Boergoendien enz., oorkondt ten overstaan van zijn raad, Pieter van der Goes en andere leenmannen van Zeeland, dat hij Floris van Borselen, ridder, natuurlijke zoon van wijlen Vranck, heer van Borselen en graaf van Oistervant, beleend heeft met de goederen van zijn vader, bestaande uit de stad, de heerlijkheid en het ambacht van Cortkene alsmede uit lage ambachtsheerlijkheden gelegen op Noort Bevelandt in de parochie van Welle, in Coninchem, in Harldijck, in de parochie van Emelisse, in 's Heer Wittenkercke, in het ambacht van Ekinge, in Hanerstede, in Noortambocht en in Catsambocht bewesten Waels.
        Afschrift van ca. 1625 ( Inv. no. 1063 ).
        137 1476 juli 6.
        Carel enz. oorkondt ten overstaan van zijn stadhouder-generaal en leenmannen van de grafelijkheid van Holland, dat hij Pieter van der Goes Henricxz. na overdracht zijnerzijds erfelijk beleend heeft met 4 hont land, gelegen ten oosten van de kerk van Rijswijck.
        Afschrift van ca. 1650 uit het Liber Carolus A Capitulo Noorthollant, fol. 58 ( Inv. no. 1063 ).
        141 1477 juli 31.
        Maria, hertogin van Bourgondien enz., oorkondt ten overstaan van haar stadhouder-generaal, Pieter van der Goes en andere leenmannen, dat zij de douairie bevestigt, door Aelbrecht, heer van Schagen, ridder, verleend aan zijn echtgenote Adriane Gijsbrechtsdr. van Nienrode, bestaande uit zijn huis te Schagen met toebeveren en een bedrag van 50 pond per jaar, uit de heerlijkheid van komende Schagen en de visserij van Schagercogge en Nieudorpercogge.
        Afschrift van 11 november 1654 door de griffier van de lenen uit het register Maxi. Marie cap. Vrieslandt, fol. II ( Inv. no. 1063 ).
        Tevens nog drie afschriften van ca. 1650 in voornoemd Inv. no. 1063.
        Zie verder V.R.O.A. XXV (1902), blz.173: Archief van de Heeren en de Heerlijkheid van Schagen, Reg. no. 18.
        Ber. Hist. Gen. 5e deel, 1e stuk, blz. 213: J.J. de Geer: Nalezingen op de Proeve eener geschiedenis van het geslacht Nyenrode.
        143 1478 juli 3
        Maximiliaen en Marie enz., oorkonden ten overstaan van Pieter van der Goes en andere leenmannen van Holland, dat zij Ermegairt, dochter van meester Philips Codden, met als voogd haar echtgenoot Jan van Sonnevelt, beleend hebben met een droge dijk, gelegen in het land van Putte in de polder van Geervliet en van Biervliet met Hoenrehoeck, komende van wijlen haar broeder Jacob Codde.
        Afschrift van ca. 1650 uit het register Maximiliaen en Marie cap. Put en Strijen, fol. 2 ( Inv. no. 1063 ).
        144 1478 november 29.
        Maximiliaen en Marie enz., oorkonden ten overstaan van hun stadhouder-generaal, Pieter van der Goes en andere leenmannen van Holland, dat zij Phillips van Ranst beleend hebben met de hoge en lage heerlijkheid van Ethen, Meduwen en Babilonienbroeck met het slot te Meduwen, een rente van 100 pond per jaar en ander toebehoren, alsmede met de ambachtsheerlijkheid van Drongelen met de uitlanden buitendijks over de Maze, komende van Adriaen van Drongelen.
        Afschrift van ca. 1650 uit het register Maximiliaen en Marie cap. Suijthollandt, fol. 10v en 11 ( Inv. no. 1063 ).
        145 1479 april 6.
        Maximiliaen en Marije, hertog en hertogin van Oostenrijck enz., oorkonden ten overstaan van hun stadhouder-generaal, Pieter van der Goes en andere leenmannen van Holland en Zeeland, dat zij het Karthuizer klooster bij Antwerpen en het Cistercienzer klooster van Sint Salvator te Antwerpen ieder voor zich beleend hebben met ? deel van de heerlijkheid van Middelhernisse, gelegen in de heerlijkheid van Putte, idem met ? deel van ¼ deel, alsmede met ? deel van het bedijkte of nog te bedijken vroonland, waarvoor Pieter Jansz. van IJlpendam leenhulde gedaan heeft vanwege het overlijden van hun voogd Jacob van Santvoort.
        Afschrift van 1 oktober 1671 van een afschrift van 9 oktober 1588 uit het register van Marg. de la Torre, fol. 118v., 119 en 119v. van het oorspronkelijk ( Inv. no. 1063 ).
        Tevens nog een afschrift en eenextract van ca. 1650 in voornoemd Inv. no. 1063.
        Indien de Jaarstijl is gebruikt, moet gelezen worden 1478.
        148 1480 augustus 6.
        Maximiliaen enz. oorkondt ten overstaan van Pieter van der Goes en andere leenmannen van Holland, dat hij Jan Bouwensz. beleend heeft met een kamer en een boomgaard te Heemstede, gelegen naast de kapel, alsmede met 5 morgen land te Bennenbroeck, komende van wijlen zijn neef Jan Boudijn Jansz.
        Afschrift van ca. 1650 uit het register Maximiliaen en Maria cap. Kennemerlant, fol. 7 ( Inv. no. 1063 ).
        163 1488 februari 5.
        Maximiliaen en Philips enz. oorkonden ten overstaan van hun stadhouder-generaal, Pieter van der Goes en andere leenmannen van de grafelijkheid van Holland, dat zij Adriaens Pieterssoon beleend hebben met de visserij van West-Barendrecht, terwijl de vorige leenman Jacob Jacobssoon van Minnebeke het recht behoudt gedurende een termijn van 12 jaar dit leen af te lossen met een bedrag van 60 pond Vlaams ineens.
        1487 secundum cursum Curiae
        Afschrift van ca. 1670 uit het register Maximiliaen ende Philips caput Zuijthollandt, fol. 16v. ( Inv. no. 1063 ).
        218 1525 mei 16.
        De Staten van Holland en Friesland oorkonden, dat zij tot advocaat aangesteld hebben mr. Arent van der Goes, licenciaat in de rechten.
        Afschrift van ca. 1650 uit het derde en laatste memoriaalboek van de griffier Sandelijn, fol. 89 ( Inv. no. 1063 ).
        Tevens nog een afschrift van ca. 1650 in voornoemd Inv. no. 1063.
        245 1536 juli 14.
        Willem van der Goes, abt van Egmont, oorkondt ten overstaan van leenmannen van de grafelijkheid van Holland, Heijndrick van der Goes en andere godshuismannen van de abdij, dat hij Cornelis Pieterszoon van Delft beleend heeft met de helft van 25 morgen land onder Ruven, komende van wijlen zijn vader Pieter Cornelis.
        gegeven in den ambocht van de Ketel.
        Afschrift van ca. 1550 ( Inv. no. 1063 ).
        277 1543 november 23.
        Kaerel, roomskeizer enz., oorkondt, dat hij na advies van zijn zuster de koningin-douarière van Hongarije enz. en andere raadgevers verkoopt aan mr. Airnt van der Goes, advocaat van de Staten van Holland, een rente ten bedrage van 20 carolus gulden per jaar, te lossen met de penning 16, met het recht om zijn domeingoederen de vroonlanden bij Alkmaar met een totaal bedrag van 2000 gouden carolus gulden te gelde te maken of te verhypothekeren ter leniging van de achterstallige soldij voor de ruiters en knechten, die gedurende de oorlog met Guilicx, Cleve en Ghelre in de grensgebieden hebben gediend.
        in onser stadt van Brussele.
        Extract van 2 februari 1646 door J. Havelaer, notaris te Den Haag ( Inv. no. 1063 ).
        279 1544 januari 30.
        De Staten van Hollandt oorkonden, dat zij tot advocaat aangesteld hebben mr. Adriaen van der Goes, licenciaat in de rechten, op gelijke voorwaarden als zijn vader mr. Aerent van der Goes. Zie Reg. no. 218.
        1543 nae den loop 's Hooffs van Hollandt in den Hage.
        Afschrift van ca. 1580 ( Inv. no. 1063 ).
        307 1550 oktober 1.
        Willem enz. oorkondt ten overstaan van zijn leenmannen, dat hij Barbare van der Goes met als voogd haar echtgenoot mr. Claes de Sille beleend heeft met 7 morgen land te Uutwijck in het Land van Altenae, genoemd de Donre Schuyeren en komende van wijlen haar vader mr. Aert van der Goes.
        Afschrift van ca. 1625 uit het register van der Lecke K.K., fol. 12v. ( Inv. no. 1063 ).
        310 1551 juli 6.
        Wilhelm, graaf van Nassau enz., als vader van de bruidegom, geassisteerd met Adolphus, aartsbisschop van Keulen enz., enerzijds, en Margareta de Berges en Franchoise van Lannoy als grootmoeder en moeder van de bruid, geassisteerd met George van Egmont, bisschop van Utrecht, Jan van Ligne, graaf van Arenberg enz., en Johan de Boussut, anderzijds oorkonden, dat Wilhem, prins van Orangien, en Anne van Egmont huwelijksvoorwaarden hebben aangegaan.
        op 't Huys tho Bueren.
        Gedrukt: Bijdr. van het Hist. Gen. deel XIV (1893) blz. 69.
        Kleine afwijkingen in de tekst.
        316 1553 maart 12.
        Everardt Nicolaij, lid van de Secrete Raad, oorkondt onder het getuigenis van de griffier van Antwerpen, dat hij verkocht heeft aan Willem Jansz. Schoutten, klerk van de Rekenkamer in Holland, een rente ten bedrage van 20 pond Vlaams per jaar, te lossen met een hoofdsom van 320 pond of de penning 16, rustende op de domaniale vronen bij Alkmaar en komende van wijlen zijn echtgenote Genevefa van der Goes, dochter van mr. Aerdt en Margriete.
        naer gemeijn scrijven.
        Zie ook Reg. no. 277.
        338 1558 februari 1.
        Mr. Adriaen van der Goes, landsadvocaat van Holland, als vader van de bruidegom, mr. Cornelis Bartholtszoon, griffier van de lenen in Holland, Maria Cristiaens Gouts, weduwe van Laurens Spangen, als grootmoeder van de bruidegom, en Pieter van der Goes enerzijds en mr. Gherardt van Renoij, eerste rekenmeester van Holland, als vader van de bruid, en mr. Adriaen Numan, rekenmeester van Holland, anderzijds, oorkonden, dat zij huwelijksvoorwaarden hebben opgesteld voor Cristiaen van der Goes, advocaat voor het Hof van Holland, en Anna Renoij.
        1557 naer stijle van den Hove van Hollant.
        Afschrift van 1655 door P. van Medenblick, notaris ( Inv. no. 1063 ).
        581 1580 januari 25.
        Philips; koning van Castillien enz., oorkondt ten overstaan van Pieter van der Goes, Cornelis van der Goes en andere leenmannen van Holland, dat hij Gillis van Wolffwinckel beleend heeft met de helft van 1/24 deel, 1/36 deel, 1/48 deel, een vierde van 1/12 deel, drievierde van 1/12 deel en 1/24 deel van de heerlijkheid en tienden van het land van Vosmaer, met 1 kwartier in de tienden van de Dalemse polder het Nieuwelandt in het land van Schakerloo, alsmede met een derde van ? deel van de heerlijkheid en tienden van het land van Vosmaer met het ambachtsrecht, komende van Johan van Withem, markies van Bergen opten Zoom enz., en zijn echtgenote Marguerite van Merode.
        Extract van 12 november 1648 door de griffier van de lenen uit het register I, fol. XL. ( Inv. no. 1063 ).
      - Certificaat van twee notarissen te Gent betreffende de wapenafbeeldingen op de grafzerk en het rouwbord van Gerard van Renoy van der Goes in de Sint Maartenskerk te Ackerghem binnen Gent., 1653; 1064; 1 stuk
    - Het geslacht Van der Haer., N
      - Kwartierstaten van Johan van der Haer, heer van Petten, en diens echtgenote Maria van Renesse van Baer., ca. 1630; 1065; 1 stuk
      - Staat houdende opgave van necrologieën van diverse familieleden, 1624-1667, opgemaakt door Louis van der Haer, heer van Schalkwijk., ca. 1670; 1066; 1 stuk
        De betrokken familieleden behoren onder meer tot het geslacht Van Renesse
    - Het geslacht Van Hellemijs van Welle., O
      - Aantekeningen betreffende het geslacht Helmich, 1307-1623., ca. 1630; 1067; 1 stuk
        Zie voor een genealogie van dit geslacht inv. no. 951
      - Rondschrijven van richter en gerichtslieden van Herwen en Aerdt om een losprijs bijeen te krijgen voor hun predikant Henricus Helmichius naar aanleiding van zijn gevangenneming door de vijand. Met aantekeningen inzake bijdragen van de steden Middelburg, Vlissingen, Vere, Gouda, de kerkeraden van Schiedam en Alkmaar en van de stad Haarlem, 1586-1587., 1068; 1 stuk
        Vermoedelijk was Henricus Helmichius een broeder of ander familielid van de predikant Wernerus Helmichius
    - Het geslacht Van Heussen., P
      - Aantekeningen betreffende het geslacht Van Heussen en aanverwante families., ca. 1625; 1069; 4 stukken